# 公允价格与交易价格的差，公允价不是第一层次的处理

提问人：cpab 时间：2018-05-23 00:28:16
2014 年修订的CAS37第五十八条 金融资产或金融负债初始确认的公允价值与交易价格存在差异时，如果其公允价值并非基于相同资产或负债在活跃市场中的报价，也非基于仅使用可观察市场数据的估值技术，企业在初始确认金融资产或金融负债时不应确认利得或损失。 请教： 对于公允价值与交易价格的差，相关金融资产/负债的公允价值不属于第一层次的情况，不确认利得或损失，对于此差异， 2014 年金融工具准则是对核算是如何规定的，我找不到相关的法条，是否没有明确的规定，谢谢！

回答人：chenyiwei
这种情况下，准则是倾向于认为真实的交易价格更能代表公允价值，所以对该金融资产或金融负债的初始计量金额就是实际交易价格，也就不存在差异了。

提问人：polariswong 时间：2018-05-23 12:19:40
14 版 37 号准则第 58 条对应新版 37 号准则第 72 条，该条不是和新版 22 号准则第 34 条矛盾吗？ 22 号准则第 34 条说公允价值和交易价格的差额，要么确认损益，要么递延损益， 但 37 号准则第 72 条说公允价值和交易价格的差额，在不符合确认损益的条件下，也不递延，而是让公允价值等于交易价格。

回答人：chenyiwei
这两个条款是不矛盾的， 37 号 72 条是 22 号 34 条的确认和计量原则相对应的披露要求。但在实际操作中，不适用第一层次公允价值而得出第二、三层次公允价值不同于交易价格的情况极其少见。